【裁判字號】    98,審抗,212
【裁判日期】    980907
【裁判案由】    本票裁定
【裁判全文】
臺灣臺北地方法院民事裁定             98年度審抗字第212號
抗  告  人  甲○○
相  對  人  華泰商業銀行股份有限公司
法定代理人  乙○○
上列當事人間聲請本票裁定事件，抗告人對於民國98年6月16 日
本院98年度司票字第13290號民事裁定提起抗告，本院裁定如下
：
    主  文
抗告駁回。
抗告程序費用新臺幣壹仟元由抗告人負擔。
    理  由
一、相對人於原審聲請意旨略以：相對人執有抗告人於民國94年
    6月20日簽發之金額為新臺幣（下同）69萬元，付款地在相
    對人公司事務所，利息約定自發票日第4個月起按年息11.99
    ％固定計息之本票1紙，到期日未載，並免除作成拒絕證書
    ，詎於98年6月20日經提示後，聲請人僅支付部份，其餘455
    ,884 元均未獲付款，為此提出本票1紙，聲請裁定就上開金
    額及依約定年息11.99％計算之利息，准許強制執行等語。
二、抗告人抗告意旨略以：抗告人於94年6月20日簽發之本票未
    載到期日，為見票即付，自發票日起至今98年，已超過3年
    ，依票據法第22條，時效均已完成，故相對人所持之本票權
    利已因時效完成而消滅。
三、按本票執票人，依票據法第123條規定，聲請法院裁定許可
    對發票人強制執行，係屬非訟事件，此項聲請之裁定，及抗
    告法院之裁定，僅依非訟事件程序，以審查強制執行許可與
    否，並無確定實體上法律關係存否之效力，本票發票人所提
    之時效抗辯，既屬實體法律關係存否之抗辯，抗告法院於該
    非訟程序中自不得審酌，應裁定駁回抗告（最高法院83年度
    台抗字第227 號裁定意旨參照）。
四、經查，相對人主張上開事實，業據其提出與所述相符之本票
    1 紙為證，且為抗告人所不爭，原審就系爭本票為形式上之
    審查，認其已具備本票各記載事項合於票據法第120 條規定
    ，屬有效之本票，乃裁定准予強制執行，並無不合。抗告人
    雖提出票據之時效抗辯，惟消滅時效完成後之效力，係採抗
    辯權發生主義，債權於時效完成後，僅債務人於債權人請求
    時得拒絕給付而已，其債權本身仍然存在，此種拒絕給付之
    抗辯權，屬於實體法律關係之抗辯，抗告法院於非訟程序中
    不得審酌。是抗告人執前揭情詞指摘原裁定不當，求予廢棄
    ，尚無理由，應予駁回。
五、據上論結，本件抗告為無理由。依非訟事件法第46條、第21
    條第2項、第24條第1項，民事訴訟法第495條之1第1項、第4
    49條第1項、第78條，裁定如主文。
中    華    民    國    98    年    9     月    7      日
                  民事第六庭    審判長法  官  朱漢寶
                                      法  官  許純芳
                                      法  官  黃柄縉
以上正本係照原本作成
如不服本裁定應於送達後10日內向本院提出抗告狀，並繳納抗告
費新臺幣1,000元
中    華    民    國    98    年    9     月    7     日
                                書記官  洪仕萱


司法院資訊處製作；財團法人民間司法改革基金會備份。
